【裁判字號】    98,抗,258
【裁判日期】    980224
【裁判案由】    返還房屋等
【裁判全文】
臺灣高等法院民事裁定                   98年度抗字第258號
抗告人  乙○○
上列抗告人因與陳麗秋等間返還房屋等事件，對於中華民國97年
12月15日臺灣臺北地方法院97年度審訴字第2188號裁定提起抗告
，本院裁定如下：
    主  文
原裁定廢棄。
本件訴訟標的價額核定為新台幣壹佰伍拾肆萬柒仟肆佰元。
抗告訴訟費用由陳麗秋、甲○○負擔。
    理  由
一、按核定訴訟標的之價額，以起訴時之交易價額為準；無交易
    價額者，以原告就訴訟標的所有之利益為準。以一訴主張數
    項標的者，其價額合併計算之。但所主張之數項標的互相競
    合或應為選擇者，應依其中價額最高者定之。以一訴附帶請
    求其孳息、損害賠償、違約金或費用者，不併算其價額，民
    事訴訟法第77條之1第2項及第77條之2分別定有明文。
二、查本件抗告人依民法第455條、第767條前段、第179條及第
    184條等規定，起訴請求相對人返還房屋及相當於房屋租金
    之不當得利，並給付97年9月份租金，其聲明為：「一被告
    等（即相對人）應將坐落台北市○○區○○段5小段5-2地號
    土地上之3084建號，即門牌號碼為台北市松山區○○○路22
    2巷18弄1號之房屋遷讓返還原告（即抗告人），並自民國97
    年10月起至返還上開房屋之日止，按月給付原告新台幣215,
    000元整。二被告等應給付原告新台幣100,000元整及自起訴
    狀繕本送達之翌日起至清償日止按年利率5%計算之利息。」
    ，有抗告人起訴狀可憑（見原審卷，3頁），依首開規定，
    本件訴訟標的價額應就抗告人請求返還上開房屋所有之利益
    ，與請求給付97年9月份租金新台幣（下同）10萬元合併計
    算。又系爭房屋97年度課稅現值為144萬7400元，有房屋稅
    單影本可參（見原審卷，11頁），從而合併計算抗告人請求
    遷讓房屋及租金之訴訟標的價額為154萬7400元（1,447,4
    00+100,000＝1,547,400）。原裁定將抗告人所未起訴之土
    地部分，亦計入訴訟標的價額之核算，顯有違誤。抗告意旨
    指摘原裁定不當，求予廢棄，為有理由，爰由本院將原裁定
    廢棄，變更如主文第二項所示。
三、據上論結，本件抗告為有理由。爰裁定如主文。
中    華    民    國    98    年    2    月  24      日
                    民事第七庭
                        審判長法  官  鄭三源
                              法  官  邱  琦
                              法  官  呂太郎
正本係照原本作成。
本裁定除以適用法規顯有錯誤為理由，不得再抗告。如提起再抗
告，應於收受後10日內委任律師為訴訟代理人向本院提出再抗告
狀。並繳納再抗告費新台幣１千元。
中    華    民    國    98    年    2     月    24    日
                              書記官  黃千鶴


司法院資訊處製作；財團法人民間司法改革基金會備份。
